臺灣花蓮地方法院刑事裁定　　　　　　 100年度撤緩字第69號
聲　請　人　臺灣花蓮地方法院檢察署檢察官
受　刑　人　陳惠萍
上列聲請人因受刑人違反臺灣地區與大陸地區人民關係條例案件
（本院99年度訴字第56號），聲請撤銷緩刑之宣告（ 100年度執
聲字第406號），本院裁定如下：
    主  文
陳惠萍之緩刑宣告撤銷。
    理  由
一、聲請意旨略以：受刑人陳惠萍因犯臺灣地區與大陸地區人民
    關係條例案件，經本院於民國99年4月16日以99年度訴字第5
    6 號判處有期徒刑4月，緩刑2年，緩刑期間付保護管束，並
    應於判決確定後1年內提供60小時義務勞務，於99年5月20日
    確定在案。惟受刑人未按規定於履行期間內完成義務勞務，
    顯違反所定負擔情節重大，足認原宣告之緩刑難收其預期效
    果，而有執行刑罰之必要。核受刑人所為，已合於刑法第75
    條之1 第1項第4款所定撤銷緩刑宣告之原因，爰依刑事訴訟
    法第476條規定聲請撤銷等語。
二、按受緩刑之宣告，違反第74條第2項第1 款至第8款所定負擔
    情節重大，足認原宣告之緩刑難收其預期效果，而有執行刑
    罰之必要者，得撤銷其宣告，刑法第75條之1第1項第4 款固
    定有明文，惟緩刑制度係為促使惡性輕微之被告或偶發犯、
    初犯改過自新而設，而刑法第75條之1 之立法理由即明示：
    「修正條文第74條第2 項增列法院於緩刑期間內，得命犯罪
    行為人於緩刑期內應遵守之事項（例如向被害人支付相當數
    額、向公庫支付一定之金額、接受精神、心理輔導、提供義
    務勞務或其他為預防再犯之事項），明定違反該條所定事項
    情節重大者，得撤銷其緩刑宣告，以期週延。至於所謂『情
    節重大』，係指：受判決人顯有履行負擔之可能，而隱匿或
    處分其財產、故意不履行、無正當事由拒絕履行或顯有逃匿
    之虞等情事而言。」、「本條採用裁量撤銷主義，賦與法院
    撤銷與否之權限，特於第一項規定實質要件為『足認原宣告
    之緩刑難收其預期效果，而有執行刑罰之必要』，供作審認
    之標準。」，故檢察官以行為人有刑法第75條之1 第1項第4
    款事由據以聲請撤銷緩刑之宣告，法院應依職權本於合目的
    性之考量，妥適審酌被告是否違反緩刑期內應遵守之事項情
    節重大，判斷法院為促使惡性輕微之偶發犯或初犯改過自新
    所為緩刑之寬典是否已難收預期效果，而確有執行刑罰之必
    要，並審慎裁量原宣告之緩刑應否撤銷，以免過於嚴苛，合
    先敘明。
三、經查：
(一)受刑人陳惠萍因違反臺灣地區與大陸地區人民關係條例案件
    ，經本院以 99年度訴字第56號判處有期徒刑4月，如易科罰
    金，以新臺幣1千元折算1日，緩刑2年，並應於判決確定後1
    年內，向執行檢察官指定之政府機關、政府機構、行政法人
    、社區或其他符合公益目的之機構或團體提供60小時之義務
    勞務，緩刑期間付保護管束，於 99年5月20日確定在案，嗣
    臺灣花蓮地方法院檢察署檢察官乃指定花蓮縣花蓮市公所（
    下稱花蓮市公所）作為受刑人提供義務勞務之政府機關，此
    有臺灣高等法院被告前案紀錄表、上開刑事判決、臺灣花蓮
    地方法院檢察署 100年3月9日花檢慶護陸字第03888號函各1
    份附卷可參。是受刑人違反本院99年度訴字第56號判決依刑
    法第74條第2項第5款所定前述負擔之情形，固堪認定。惟揆
    諸前揭說明，仍應審酌本件有無「違反情節重大，足認原宣
    告之緩刑難收其預期效果，而有執行刑罰必要」之情形，以
    決定是否撤銷緩刑，先予敘明。
(二)聲請人將命受刑人向指定之義務勞務機關即花蓮市公所報到
    之通知函送達於「花蓮縣花蓮市○○○街68號4樓之1」地址
    ，因未獲本人或其同居人、受僱人收受，由郵務人員作送達
    通知書 2份，1份黏貼於送達人住居所門首，1份置於該送達
    處所信箱或其他適當位置，於100年3月14日寄存於花蓮縣警
    察局花蓮分局豐川派出所後，受刑人於同年月23日下午 3時
    15分許至該所領取，然受刑人並未至花蓮市公所履行上開義
    務勞務負擔，聲請人乃再於100年4月19日將受刑人應儘速履
    行義務勞務負擔之催告函送達於「花蓮縣花蓮市○○○街68
    號4樓之1」，惟本次因該址查無此人而遭退回，復於同年月
    29日以「由受刑人之受僱人即黃惠月代為收受」之補充送達
    方式將二度催告函合法送達於「花蓮縣花蓮市○○○街67號
    4樓之1」，惟受刑人仍未按規定於履行期間即 99年5月20日
    至 100年5月19日完成上開義務勞務之執行，其履行時數為0
    小時等情，有臺灣花蓮地方法院檢察署 100年3月9日花檢慶
    護陸字第03888號函及其送達證書、 100年4月19日花檢慶護
    陸字第06693號函及其不能送達事由報告書、 100年4月27日
    花檢慶護陸字第07318號函及其送達證書、花蓮市公所100年
    7月8日花市城字第1000016738號函暨其所附之臺灣花蓮地方
    法院檢察署義務勞務工作日誌及花蓮縣警察局花蓮分局 100
    年10月6 日花市警刑字第1000026203號及其所附之寄存司法
    文書登記簿各1份附卷足稽（見執護勞字第64號卷第3頁、第
    5頁、第6 頁至第7頁、第8頁至第9頁、第10頁至第11頁、本
    院卷第8 頁至第11頁）。參酌受刑人既未對上開刑事判決提
    起上訴，致該案因而確定，且迄今亦未向聲請人表示對於上
    開義務勞務負擔有任何無法履行之正當事由，可徵受刑人已
    折服該案判決，並對該判決所定之負擔條件予以認同，亦有
    能力履行，然其明知應遵期至花蓮市公所履行負擔，卻從未
    依期至花蓮市公所報到，履行時數為0 小時，致使檢察官無
    從執行保護管束命令，足認其故意且無正當事由不履行上開
    負擔，違反情節重大，亦無從再預期受刑人猶能恪遵相關法
    令規定，顯見原宣告之緩刑難收其預期效果，而有執行刑罰
    之必要，是聲請人上開聲請，核與刑法第75條之 1第1項第4
    款並無不合，自應撤銷受刑人所受緩刑之宣告。
四、依刑事訴訟法第476條，刑法第75條之1第1項第4款，裁定如
    主文。
中    華    民    國   100    年    9     月    28    日
                  刑事第一庭    法  官  施建榮
以上正本證明與原本無異。
如不服本裁定，應於送達後5日內，向本院提出抗告狀。
中    華    民    國   100    年    12    月    28    日
                                書記官